【裁判字號】    88,訴,2490
【裁判日期】    890822
【裁判案由】    毒品危害防制條例
【裁判全文】
台灣台中地方法院刑事判決                        八十八年度訴字第二四九號
    公  訴  人  台灣台中地方法院檢察署檢察官
    被      告  戊○○
    選任辯護人  何孟育
                方鴻枝
    被      告  丁○○
    選任辯護人  陳明發
右列被告等因毒品危害防制條例案件，經檢察官提起公訴（八十八年度偵字第二一五
九七、二一五九九號），本院判決如左：
    主  文
戊○○共同連續販賣第一級毒品，處有期徒刑拾肆年捌月，褫奪公權玖年，扣案海洛
因（淨重）計壹佰柒拾捌點參陸公克，應沒收銷燬之，扣案0000000000號
行動電話及0000000000號行動電話各壹具及塑膠夾鍊袋壹包，均沒收，販
賣毒品所得新台幣壹拾捌萬伍仟元，沒收，如全部或一部不能沒收時，以其財產抵償
之；又持有第二級毒品，處有期徒刑陸月，扣案ＭＤＭＡ貳佰壹拾肆顆均沒收銷燬之
。主刑部分應執行有期徒刑拾伍年。
丁○○共同連續販賣第一級毒品，處有期徒刑拾年拾月，褫奪公權柒年，扣案海洛因
（淨重）計壹佰柒拾捌點參陸公克，應沒收銷燬之，扣案0000000000號行
動電話及0000000000號行動電話各壹具及塑膠夾鍊袋壹包，均沒收，販賣
毒品所得新台幣壹拾捌萬伍仟元，沒收，如全部或一部不能沒收時，以其財產抵償之
。
    事  實
一、戊○○與丁○○共同基於販賣第一級毒品海洛因營利之概括犯意聯絡，先後於民
    國八十七年十二月底某日、八十八年三月間某日及八十八年六、七月間某日，在
    台中市○○路○段十號十一樓之十三戊○○住處及該址附近之小公園等地，分別
    以新台幣（下同）五萬元、四萬五千元及四萬五千元之價格，共同販賣海洛因各
    約半兩予乙○○計三次，渠二人共同販賣方式為：每次均係由戊○○委由丁○○
    出面與乙○○接洽海洛因之買賣事宜，由戊○○決定售價，經丁○○轉知於乙○○合意後，再由丁○○向乙○○收取現金轉交與戊○○，戊○○則於收受價款後
    將海洛因交由丁○○轉交與乙○○，另戊○○並支付傭金給丁○○供作報酬，每
    次交易海洛因之傭金為三千元、五千元及一萬元不等。嗣因戊○○於八十八年九
    月間又在台中市○○路、漢口路口，向綽號「阿偉」姓名年籍不詳之男子，以四
    十萬元之價格，購得海洛因三百公克（即每公克海洛因約一千三百三十三元），
    戊○○與丁○○乃又基於同上共同販賣海洛因之概括犯意，先由丁○○於八十八
    年十月十八日晚間持微量之海洛因樣品，至台中市○○路永興巷一之五號乙○○
    住處供乙○○試用，問乙○○是否有意購買，惟因乙○○未立即答覆，丁○○乃
    又於翌日以其所有0000000000號行動電話撥打乙○○所有00000
    00000號行動電話，與乙○○接洽交易海洛因事宜，俟於隔日即八十八年十
    月二十日上午十一時五十六分許，乙○○以其所有上開行動電話撥打丁○○所有
    前開行動電話，向丁○○表明願以四萬五千元之價格購買海洛因半兩，丁○○答
    以須問戊○○意思後，即於同日下午二時四十一分許，以其所有上開行動電話撥
    打戊○○所有0000000000號行動電話，向戊○○稱乙○○僅要以四萬
    五千元購買半兩之海洛因，是否願意販賣予乙○○等語，經戊○○答允後，丁○○旋於同日下午三時十分許再以其所有上開行動電話與乙○○約定約於三十分鐘
    後至乙○○上址住處收取價金，丁○○隨即依約前往乙○○上址住處向乙○○收
    取四萬五千元，適因戊○○撥打行動電話予丁○○，要求丁○○準備秤，丁○○
    乃向乙○○借得電子磅秤一具後，隨即持該電子磅秤連同乙○○所交付之四萬五
    千元，前往台中市○○路○段十號十一樓之十三號戊○○住處，待丁○○於該址
    將四萬五千元交予戊○○後，戊○○即將要交給乙○○之半兩（即淨重十八．七
    五公克）海洛因，連同無償轉讓予丁○○供作報酬之海洛因（淨重）四．八七公
    克及傭金現金三千元，一併交給丁○○。迨丁○○於八十八年十月二十日下午五
    時許，持上開海洛因離開戊○○上址住處時，即在該大樓樓下，為事先依檢察官
    核發之監聽通訊監察書，合法監聽被告丁○○上開行動電話內容，而知悉右情並
    埋伏在現場之警調人員（為由法務部調查局台中市調查站、台中縣調查站、中部
    機動工作組、彰化縣調查站、南投縣調查站、彰化憲兵隊及台中縣警察局刑警隊
    等單位組成之聯合專案小組人員）當場逮捕，並扣得前揭丁○○所持有之海洛因
    （淨重）二三．六二公克、丁○○所有0000000000號行動電話一具、
    000000000號呼叫器一個、販毒所得傭金三千元及乙○○所有電子磅秤
    一具等物。嗣戊○○於同日下午五時十分許離開上址住處時，即在甘肅路一段十
    號旁道路上，為上開專案小組人員，予以攔截，並在戊○○上開住處，查獲戊○○自不詳時間起持有之第二級毒品ＭＤＭＡ二百十四顆、戊○○所有之現金十八
    萬五千元、0000000000號行動電話乙具及分裝毒品海洛因用之塑膠夾
    鍊袋乙包、在戊○○皮包內之現金四萬三千元，另在戊○○所有車牌號碼ＳＥＺ
    －六六七號機車置物箱中又扣得戊○○所有海洛因（淨重）一五四．七四公克。
二、案經法務部調查局台中市調查站、台中縣調查站、中部機動工作組、彰化縣調查
    站、南投縣調查站、彰化憲兵隊及台中縣警察局報告台灣台中地方法院檢察署檢
    察官指揮偵查起訴。
    理   由
一、訊據被告戊○○固坦承扣案之現金二十二萬八千元、0000000000號行
    動電話一具、塑膠夾鍊袋一包、海洛因（淨重）一五四．七四公克均為其所有，
    及持有扣案第二級毒品ＭＤＭＡ計二百十四顆等事實；被告丁○○固供承乙○○
    透過伊向戊○○購買海洛因計四次之事實，惟二人均矢口否認有何販賣毒品海洛
    因犯行，被告戊○○辯稱：伊是為供自己施用，始購買海洛因，扣案海洛因是伊
    在八十八年二、三月間所購得，當時伊總計購買三百公克，價格為三十六萬元，
    ，伊未曾販賣海洛因，且伊已於八十八年九月間戒除施用海洛因惡習，扣案現金
    中有四萬三千元是在伊皮包內查扣，該款項中有二萬元是伊於為警查獲前一日打
    麻將所贏得，其餘的錢均是伊以前經營ＰＵＢ所剩下的錢，該ＰＵＢ在八十七年
    一月間結束營業，當時留下一百多萬元現金，因伊沒有帳戶，所以將該一百多萬
    現金都放在家中。又因伊與丁○○是好朋友，且伊公證結婚時，丁○○幫伊當證
    人，伊為了報答丁○○的恩情，才免費提供海洛因予丁○○施用，況按一般常理
    ，伊苟有販賣十八．七五公克海洛因予乙○○，伊僅須交給丁○○十八．七五公
    克即可，為何要給丁○○二十四．五公克，所以伊確未販賣海洛因，至於多出之
    五．七五公克部分，是因伊欠丁○○人情，所以多給丁○○，並不是給丁○○的
    報酬云云。被告丁○○則辯以：伊與乙○○是高中同學，至戊○○則是在以前戊○○開計程車時認識，因乙○○曾借伊三十萬元，伊始受乙○○委託，代為向戊○○購買海洛因，伊並未獲得任何好處，伊被逮捕時身上有一萬七千餘元，其中
    有部分款項係伊為伊任職之公司所收回之貨款云云。
三、惟查，（一）被告戊○○先後於右揭時地販賣海洛因計四次予乙○○之事實，業
    據被告丁○○於警訊及偵審中供明屬實，核與證人乙○○於警訊及偵審中證述情
    節相符。且被告戊○○如何委由被告丁○○於八十九年十月十八日交付微量海洛
    因予乙○○試用，詢問乙○○是否有意購買，旋被告戊○○即於翌日同年月十九
    日十六時五十九分許，以其所有0000000000號行動電話撥打丁○○所
    有上開行動電話，詢問被告丁○○乙○○是否要購買海洛因，並催被告丁○○趕
    快問乙○○，嗣經被告丁○○與乙○○互相以前開行動電話接洽購買海洛因事宜
    ，乙○○向被告丁○○稱：伊只要購買「四五半」（即半兩）重之海洛因，請丁○○問戊○○可否等語，丁○○答以：我問一下等語後，即以上述行動電話問戊○○稱：乙○○只要購買「四五半」分量之海洛因，是否要賣給乙○○等語，戊○○即答稱：「好啦」、「好啦」等語，丁○○旋稱：「好，那等一下，我過去
    跟他們（即乙○○）請款一下。」等語後，戊○○並即稱：「對啦，錢先拿到再
    用。」等語，俟丁○○向乙○○取款四萬五千元，並赴被告戊○○上址住處將該
    四萬五千元交予戊○○後，被告丁○○即於離開被告戊○○上址住處時，在上址
    大樓樓下為埋伏之警、調人員查獲，當場在被告丁○○身上扣得前揭海洛因等物
    等情，非惟已經證人乙○○及被告丁○○分別於調查員詢問時及偵查中陳明在卷
    ，互核相符，且有監聽被告告丁○○上開行動電話之監聽錄音帶一捲（見八十八
    年度偵字二一五九九號卷未之錄音帶存放袋）及通訊監察作業譯文摘要報告表三
    紙在卷可按。參以八十八年十月二十日十五時十分許，被告戊○○以行動電話與
    被告丁○○聯繫時，被告丁○○稱：「不要像之前優優（台語，即細細的之意）
    。」、「（就是）不要讓它散散的（台語）。」、「對啦，就不要太散」等語後
    ，被告戊○○即稱：「又要便宜，又要好。」等語，益徵被告戊○○之前前曾透
    過被告丁○○販賣毒品予乙○○無疑。再觀諸被告戊○○於本院八十九年七月十
    七日審理中所辯：「．．，至於多出五．七五公克部分，是因我欠丁○○他人情
    ，所以多給他的，並不是他的報酬。」云云，益證被告戊○○所辯不實，蓋被告
    戊○○苟無事先已約定要交付多少毒品予丁○○，又豈有「多給」可言。另扣案
    之海洛因，係被告戊○○於八十八年九月間向「阿偉」購買三百公克，代價為四
    十萬元乙節，業據被告戊○○於八十八年十月二十日台中市調查站詢問時供明在
    卷，核與被告丁○○於同日在台中市調查站供稱：「．．（戊○○）告訴我他那
    裏有進海洛因毒品，．．。」等語情節相符，堪信為真，被告戊○○嗣改稱：上
    開海洛因係伊於八十八年二、三月間所購云云，尚難採信。（二）被告丁○○確
    係受被告戊○○委託代為尋找海洛因買主，而主動找乙○○購買海洛因，迄至遭
    查獲時止，被告戊○○業已透過被告丁○○販賣海洛因四次予乙○○，被告丁○○並自被告戊○○處獲取報酬等節，業據被告丁○○於台中市調查站中供稱：「
    ．．，戊○○拿三千元給我當傭金，．．。」、「．．戊○○即要我幫他尋找買
    主，我亦允諾幫他找找看，．．我獲悉乙○○欲購買海洛因毒品，隨即幫戊○○
    販售予他，．．迄今我先後幫戊○○販售海洛因予乙○○含此次共四次，．．，
    ．．每次戊○○均會支付傭金予我，有時三千、五千、一萬元不等，．．。」、
    「是的，該三千元即為我此次仲介買賣海洛因之報酬。」等語在卷，核與證人乙○○於台中市調查站中所證：「在八十八年十月十八日晚間丁○○攜帶少許海洛
    因樣品至我台中縣太平市○○路永興巷一之五號住處，讓我試用，並問我是否有
    意購買，．。」等語情節相符，參以八十八年十月十九日十六時五十九分許，被
    告戊○○以其所有上開行動電話與丁○○聯絡時，被告戊○○詢以：「．．，那
    個（即乙○○）有說怎樣嗎？」，被告丁○○答以：「說他（即乙○○）如果要
    的話，才要跟我說啊。」等語，有上開監聽錄音帶及通訊監察作業譯文摘要報告
    表三紙在卷可稽，足證乙○○所證確與事實相符，被告丁○○顯係基於與被告戊○○共同販賣海洛因營利之意圖，而主動詢問乙○○是否要購買海洛因，而非如
    丁○○於調查站所辯：『．．，「恰巧」今日（八十八年十月二十日）下午乙○○打上述0000000000之行動電話給我，說他正缺海洛因毒品，．．。
    』，及於偵查中供稱：「（你如未賺到傭金，為何要幫戊○○送貨給乙○○四次
    之多？）因乙○○一直拜託我，我無法拒絕。」云云。至乙○○嗣於偵審中雖改
    稱：是伊拜託丁○○代為購買海洛因，而非丁○○主動販賣海洛因予伊云云，既
    核與事實不符，顯係事後迴護被告丁○○之詞，尚難據為有利於被告丁○○之認
    定。又乙○○於八十八年十月二十日所購買之海洛因數量僅為「四五半」即半兩
    十八．七五公克，已如前述，而被告戊○○既係以販售海洛因營利，又豈有僅因
    被告丁○○曾在伊結婚時幫伊證婚，即免費提供淨重四．八七公克海洛供被告丁○○施用之理。參以被告戊○○係在被告丁○○交付乙○○欲購買海洛因之款項
    四萬五千元後，始將該超過半兩重之四．八七公克海洛因無償轉讓予丁○○乙情
    ，益證該四．八七公克海洛因確係被告丁○○協助被告戊○○販賣海洛因之酬傭
    無疑。（三）被告戊○○係以四十萬元之價格，購得前述海洛因三百公克（即每
    公克海洛因，約為一千三百三十三元），而其販售予乙○○之價格則為半兩四萬
    五千元（即每公克海洛因二千四百元），另被告丁○○每次為被告戊○○出面接
    洽販賣海洛因予乙○○，均可獲上述之報酬，復如前述，則被告二人顯均具共同
    販賣海洛因營利之犯意聯絡甚明。（四）前開在被告丁○○身上所查獲之白粉（
    淨重）二三．六二公克，及在被告戊○○所有前開機車內扣得之白粉（淨重）一
    五四．七四公克均為毒品海洛因乙節，有法務部調查局（八八）陸字第八八一七
    六五九七號、00000000號鑑定通知書各一紙在卷可稽。（五）被告丁○○嗣於偵審中雖辯稱：調查站筆錄伊雖有看過才簽名，但該筆錄之記載有不實之
    處，伊並未自戊○○處獲取報酬，三千元報酬一事是調查站人員自己寫的云云。
    然查，調查站筆錄所載內容確均係被告丁○○主動供述乙節，業經調查員甲○○
    及丙○○於審理中結證屬實，參以被告丁○○為三十餘歲智識成熟之男子，調查
    員詢問被告丁○○時復全程錄影，其間並讓被告丁○○休息，有調查站詢問錄影
    帶可按，是被告丁○○在筆錄上簽名前既有看過筆錄，則其儘可當場提出異議，
    或拒絕簽名，其未為此，卻於偵審中始翻異前供，要係事後卸責之詞，尚難採信
    。至被告丁○○於調查局中接受詢問之錄影帶，經本院勘驗結果，固只有影像而
    沒有聲音，有勘驗筆錄在卷可稽，惟尚難據此即為有利於被告之認定。又扣案電
    子磅秤一個，係被告戊○○於八十八年十月二十日下午以上開行動電話聯絡被告
    丁○○，請被告丁○○帶一個秤到被告戊○○家去，嗣被告丁○○即向乙○○借
    得扣案電子磅秤一個，連同被乙○○所交付之四萬五千元，一起帶往被告戊○○
    住處乙節，業據被告丁○○於審理中供明在卷，核與乙○○於調查局詢問時陳述
    情節相符（見八十八年度偵字第二一五九七號偵查卷第八五頁背面），並有上開
    通訊監察作業譯文摘要報告表在卷可參（詳見八十八年十月二十日十五時十分及
    同日十五時五十六分譯文），固堪認定，惟此並無礙於被告二人共同販賣海洛因
    予乙○○之認定，均併此敘明。（六）又被告戊○○於台中市調站調查人員詢問
    時及偵查中先係供稱：在伊上址住處查扣案十八萬五千元，係伊哥哥洪濟各叫彰
    化之友人「阿珠」拿給伊，要伊幫忙買傢俱，另伊身上之四萬三千元中，有二萬
    餘元係伊於遭查獲前一日即八十八年十月十九日晚上十時許至翌日快天亮時止，
    在綽號「香港仔」之歐釗所經營之海  店內打牌所贏得云云，嗣於審理中又改稱
    ：扣案十八萬五千元是伊以前經營ＰＵＢ時所留下的錢云云，核其對同一筆金錢
    之來源非惟所供先後炯異，且與證人即被告戊○○胞兄洪濟各於台中市調查站調
    查員詢問時及偵查中所證：伊並不認識綽號「阿珠」之人，亦未曾委託「阿珠」
    將錢交予戊○○等語、證人歐釗（Ａｕ  Ｃｈｉｕ）於台中市調查店及偵查中證
    稱：伊為香港仔海鮮店老板，戊○○綽號「阿華」，八十八年十月十九日至二十
    日間伊未曾與戊○○打麻將等語、及證人楊登元於偵查中結證：伊最後一次與戊○○、歐釗打牌之時間為八十八年十月十八日晚上六、七點打到十二點等語情節
    不符。（七）上開被告戊○○所持有二百十四顆樂丸，經送檢驗結果，均為第二
    級毒品ＭＤＭＡ，及被告戊○○為警、調人員查獲後所採集尿液，經送檢驗結果
    ，ＭＤＭＡ呈陰性反應等情節，有法務部調查局（八八）陸字第八八一七四六○
    二號、00000000號檢驗通知書各一紙在卷可憑，被告戊○○持有第二級
    毒品ＭＤＭＡ之事實，已堪認定。至被告戊○○雖供稱：扣案ＭＤＭＡ係伊於八
    十八年三、四月間，為戒除海洛因而以每顆二百元之代價買來施用，當時伊共購
    入三百顆ＭＤＭＡ伊每次須施用二至三顆ＭＤＭＡ，伊最後一次施用ＭＤＭＡ時
    間，是為警查獲前約一星期云云，惟被告戊○○苟真係為戒除海洛因始施用ＭＤ
    ＭＡ，則其豈有在八十八年三、四月間購進三百顆ＭＤＭＡ後，又在八十八年九
    月間購入海洛因三百公克，且旋於同月間即戒除海洛因，又正巧在為警查獲前約
    一個星期即停止施用ＭＤＭＡ。從而，被告此部分自白顯有可疑，尚難據此即認
    被告戊○○確有施用第二級毒品ＭＤＭＡ之犯行，附此敘明。綜上所述，被告二
    人所辯均核與事實不符，此外復有扣案海洛因（淨重）計一七八．三六公克、丁○○所有0000000000號行動電話一具、被告丁○○販毒所得傭金三千
    元、在被告戊○○皮包內扣得之現金四萬三千元、被告戊○○所有000000
    0000號行動電話一具及分裝海洛因用之塑膠夾鍊袋乙包可資佐證，事證明確
    ，被告二人犯行均堪認定。
二、查，被告二人右揭八十八年十月二十日之販賣海洛因犯行，被告二人雖已與乙○○達成買賣海洛因之合意，被告戊○○並已取得價金，惟被告二人既在將海洛因
    交付予乙○○前即為警調人員查獲，即仍屬未遂階段。核被告戊○○所為，係犯
    毒品危害防制條例第四條第一項之販賣第一級毒品罪、第四條五項、第一項之販
    賣第一級毒品未遂罪、第十一條第二項之持有第二級毒品罪、及第八條第一項之
    轉讓第一級毒品罪。被告丁○○所為，核犯毒品危害防制條例第四條第一項之販
    賣第一級毒品罪及第四條五項、第一項之販賣第一級毒品未遂罪。公訴人就被告
    戊○○前開將海洛因（淨重）四．八七公克無償轉讓予被告丁○○供作報酬之犯
    行，雖漏引毒品危害防制條例第八條第一項，惟其既已於起訴書內載明該事實，
    本院自應予以審理。又按事實之認定，應憑證據，如未能發現相當證據，或證據
    不足以證明，自不能以推測或擬制之方法，以為裁判基礎；另認定犯罪事實應依
    證據，為刑事訴訟法所明定，故被告否認犯罪事實所持之辯解，縱屬不能成立，
    仍非有積極證據足以證明其犯罪行為，不能遽為有罪之認定，最高法院著有判例
    可資參照。本案既查無任何積極證據足認被告戊○○確係基於販賣之意圖而持有
    扣案ＭＤＭＡ，自不能僅因在被告戊○○住處扣得上開第二級毒品ＭＤＭＡ二一
    四顆，遽謂其犯有毒品危害防制條例五條第二項之意圖販賣而持有第二級毒品罪
    行，公訴人認被告戊○○此部分犯行，係犯毒品危害防制條例五條第二項之罪，
    尚有未洽，惟其基本事實既屬同一，本院仍應予以審理，並變更其起訴法條。又
    被告二人間就右開販賣海洛因犯行，有犯意之聯絡與行為之分擔，均為共同正犯
    。被告戊○○持有海洛因之低度行為應為販賣及轉讓海洛因之高度行為所吸收；
    被告丁○○持有海洛因之低度行為應為販賣之高度行為所吸收，均不另論罪。又
    被告二人先後四次販賣第一級毒品犯行，均時間緊接，犯罪構成要件相同，顯均
    係基於概括之犯意為之，均為連續犯，應各依刑法第五十六條之規定論以毒品危
    害防制條例第四條第一項販賣第一級毒品既遂之一罪，惟因被告二人所犯毒品危
    害防制條例第四條第一項之販賣第一級毒品罪部分，其法定本刑為無期徒刑或死
    刑，依刑法第六十五條第一項及第六十四條第一項之規定，不得加重。被告戊○○係為使被告丁○○協助其販賣海洛因，而轉讓海洛因予被告丁○○，核其所犯
    上開販賣第一級毒品及轉讓第二級毒品二罪間，有牽連犯之裁判上一罪關係，應
    從一重毒品危害防制條例第四條第一項之販賣第一級毒品罪處斷。被告戊○○所
    犯上開販賣第一級毒品及持有第二級毒品二罪間，犯意各別，行為互殊，應予分
    論併罰。再查被告丁○○僅係受被告戊○○委託出面與乙○○接洽之販賣海洛因
    事宜，自戊○○處所獲得之報酬非鉅；而被告戊○○亦僅先後四次販賣毒品海洛
    因予乙○○一人，且所販賣之數量及所得亦均非鉅大，相對於長期大量販賣毒品
    予不特定多數人之大毒梟而言，被告二人對社會治安及國民健康之危害較小，被
    告二人均因一時貪慾致罹重典，情輕法重，堪予憫恕，雖科以法定最低之刑，猶
    嫌過重，爰依刑法第五十九條規定，酌量減輕其刑。爰分別審酌被告二人明知施
    用海洛因戕害人體身心至劇，竟為一已私利，不惜使毒品蔓延，危害他人，及渠
    二人犯罪之方法、手段、所得、及犯罪後均猶飾詞圖卸刑責之態度等一切情狀，
    各量處如主文所示之刑，並就被告戊○○所犯二罪定其應執行之刑。又依被告二
    人所犯販賣第一級毒品罪之性質，均有褫奪公權之必要，均併依刑法第三十七條
    第二項之規定，宣告被告戊○○褫奪公權玖年，被告丁○○褫奪公權柒年。扣案
    海洛因（淨重）計一七八．三六公克，係屬第一級毒品，另扣案之ＭＤＭＡ二百
    十四顆係屬第二級毒品，均應依毒品危害防制條例第十八條第一項前段規定宣告
    沒收銷燬之。扣案0000000000號行動電話及0000000000號
    行動電話各一具，分係被告丁○○及戊○○所有供犯販賣第一級毒品海洛因罪所
    用之物；另扣案塑膠夾鍊袋乙包，為被告戊○○所有，業據被告戊○○供明在卷
    ，且為被告販賣海洛因所用之物甚明，均應毒品危害防制條例第十九條第一項規
    定宣告沒收。又警調人員於八十八年十月二十日在被告丁○○身上扣得之三千元
    ，及在被告戊○○身上查扣之四萬三千元中之四萬二千元，連同上述未扣案之五
    萬元、四萬五千元及四萬五千元，計十八萬五千元均係被告二人販毒所得，亦應
    各依毒品危害防制條例第十九條第一項規定宣告沒收，如全部或一部不能沒收時
    ，以其財產抵償之。至在戊○○身上另查扣之一千元，及在戊○○住處查扣之現
    金十八萬五千元，既查無積極證據足認係被告二人販毒所得，揆諸上開說明，自
    難僅因被告戊○○所辯不實，遽認該十八萬六千元確係被告販毒所得，尚難依毒
    品危害防制條例第十九條規定沒收或追徵，併此敘明。又毒品危害防制條例第十
    九條第一項，並無如刑法第二百條、第二百零五條、第二百零九條、第二百十九
    條、第二百六十五條、第二百六十六條第二項等有「不問屬於犯人與否，沒收之
    」之規定，故於適用時應回歸刑法第三十八條第一項第二款、第三項之規定，以
    屬於犯人者為限，始應予沒收，庶符沒收制度之基本原則。是上開扣案電子磅秤
    一個，並非被告二人所有，既如前述，自不得予以沒收。另扣案0000000
    00號呼叫器一個固為被告丁○○所有，惟既查無積極證據足認該呼叫器係供被
    告二人犯罪所用之物，亦不予宣告沒收，均併此指明。
據上論斷，應依刑事訴訟法第二百九十九條第一項前段、第三百條，毒品危害防制條
例第四條第一項、第八條第一項、第十一條第二項、第十八條第一項前段、第十九條
第一項，刑法第十一條前段、第二十八條、第五十六條、第五十五條、第五十一條第
五款、第五十九條、第三十七條第二項，判決如主文。
中    華    民    國    八十九    年      八        月      二十二      日
                                        法  官  江  奇  峰
右正本證明與原本無異。
如不服本判決，應於送達後十日內向本院提出上訴狀(須附繕本)，上訴於台灣高等
法院台中分院。
                                        書記官
中    華    民    國    八十九    年      八        月      二十九      日
附錄論罪科刑法條
毒品危害防制條例第四條第一項：
製造、運輸、販賣第一級毒品者，處死刑或無期徒刑，處無期徒刑者，得併科新台幣
一千萬元以下罰金。
同右條例第十一條第二項：
持有第二級毒品者，處二年以下有期徒刑、拘役或新臺幣三萬元以下罰金。
同右條例第八條第一項：
轉讓第一級毒品者，處一年以上七年以下有期徒刑，得併科新臺幣一百萬元以下罰金
。


司法院資訊處製作；財團法人民間司法改革基金會備份。
